【裁判字號】    89,家訴,16
【裁判日期】    890914
【裁判案由】    給付贍養費
【裁判全文】
臺灣臺南地方法院民事判決  八十九年度家訴字第一六號
    原      告  乙○○
    訴訟代理人  方文賢律師
    被      告  甲○○      住.
    訴訟代理人  周進田律師
右當事人間請求給付贍養費事件，本院判決如左：
    主      文
原告之訴駁回。
訴訟費用由原告負擔。
    事      實
甲、原告方面：
一、聲明：被告應給付原告新台幣（下同）二千萬元，及自起訴狀繕本送達之翌日起
    至清償日止，按年息百分之五計算之利息。
二、陳述：
（一）緣被告家境富裕，本即有妻室，惟於民國六十四、五年間卻又在外對原告展開
      熱烈追求，山盟海誓，不在話下，經四、五年之交往後，被告要求納原告為妾
      ，當時為得遂所願，乃信誓旦旦向原告母親鄭洪會稱謂：伊這一輩子都要照顧
      乙○○，只要伊有一口飯吃，乙○○亦會有一口飯吃云云，原告及母親見其心
      誠，遂欣然允諾，兩造進而同居，自此後之十餘年間，兩造雖無夫妻之名，乃
      有夫妻之實，原告在此期間，為與被告廝守，屢遭被告之髮妻打罵，皆予隱忍
      。而被告為彰對原告之愛情不渝，曾於八十一年九月九日親筆書立一份切結書
      ，載明「我一生中就要錦鳳一個人，如果有另女人，我願受法律制裁及賠償十
      多年精神費用壹仟萬元」，嗣後為表示其心不變，亦於八十三年十二月二十六
      日又親筆再書立另份切結書，載明「我的心中只有乙○○，如果有別女人，我
      願意付給十四年來的精神費用貳仟萬元」，是明被告向原告承諾於伊另有女人
      時即願付予原告二千萬元，迄至八十五年二月二十七日原告母親鄭洪會因車
      禍受傷而成植物人，無法再去監督被告，且被告在外亦有其他女人，見原告已
      年老色衰，喜新厭舊，乃起擺脫之心，於八十五年三月七日竟狠心將原告毆打
      成傷，而逐出家門，而讓原告孓然一身，在外過著無依無靠、貧病交迫之悲慘
      生活。原告因之屢請求被告依約給付款項或贍養費，均遭不理。
（二）按「男子與女子間類似夫妻之結合關係，雙方雖得自由終止，但男子無正當理
      由而終止或女子因可歸責於男子之事由而終止者，如女子因此而陷於生活困難
      ，自得請求男子賠償相當之贍養費，此就男子與女子發生結合關係之契約解釋
      之，當然含有此種約定在內，不得以民法第一千零五十七條之規定，於此情形
      無可適用，遂謂妾無贍養費給付請求權」，最高法院三十三年上字第四四一二
      號判例著有明文。原告於六十九年間後即為被告之妾，迄至八十五年間被告逐
      出為止，十六年來均與被告共同生活，而受其扶養，且因原告生性單純，並無
      任何積蓄以供餘生渡日，而因被告另有女人，喜新厭舊之遺棄，已致陷於生活
      困苦，三餐不繼、貧病交迫、處境堪憐之境地，而被告之家境富裕，土地甚多
      ，且有飼料工廠，卻置原告死生於不顧，任令漂泊，苟延殘喘，何其狠心，是
      原告不僅得依被告前述之允諾，可向其請求給付二千萬元，亦得依前引法律見
      解，而請求被告應給付贍養費二千萬元，爰依切結書之約定及最高法院三十三
      年上字第四四一二號判例，請求被告應給付原告二千萬元，及自起訴狀繕本送
      達之翌日起至清償日止，按年息百分之五計算之利息。
三、對被告所為抗辯之陳述：
（一）原告未嫁人之前，即受被告追求，在被告甜言發生超友誼關係，之後得知被告
      已係有婦之夫，且有二幼子，為避免破壞他人家庭，即與訴外人羅銘輝結婚，
      惟婚後羅銘輝知原告與被告曾親密交往，已非處女，竟起嫌惡之心，時對被告
      冷嘲熱諷，終在結婚三年後將原告趕回娘家。被告見此機會不可失，即要原告
      為其妾而與其同居，此後十七年間原告皆與被告同居一處。是原告於自遭羅銘
      輝趕回娘家後，與羅銘輝之間，實僅存夫妻之名，而無夫妻之實。而羅銘輝於
      八十二年十月九日死亡，原告自該日起即無婚姻關係存在，自為被告之妾，無
      何疑義。
（二）按原告之一生，迄今孤苦無依，可說全由被告所造成。被告於原告為少女之時
      已玩弄在先，嗣後嫁人亦因之而不得幸福，後來返回娘家，更遭被告視為禁臠
      ，予取予求，十餘年來恣其所欲。而在與被告同居期間，原告皆委曲求全，特
      意承歡，兩人間之關係雖無夫妻之名、卻有夫妻之實。按兩人間之不正常關係
      ，實係被告所促成，其既為示其愛情之真確而願立切結書，且觀切結書所載內
      容乃係指被告除元配及原告外，若另有其他女人，則願賠償原告「精神費用」
      。是所約定尚非有何違背公序良俗可言。又原告於八十五年三月七日遭被告逐
      出家庭，予以遺棄，而原告八十五年度綜合所得總額僅三萬八千八百九十四元
      ，八十六年度綜合所得總額亦僅三萬六千二百六十八元，八十七年度綜合所得
      總額亦僅為一萬七千一百二十五元，又無任何財產，是原告自被被告趕出後，
      收入皆其為微薄，且有宿疾纏身，陷於無以維生之貧病境地。
（三）又查被告於八十九年五月二十二日當庭供稱：伊與原告從六十九年開始同居，
      同居期間都在台南縣新化鎮知母義七八號伊牧場之小木屋，在該處發生性關係
      一個月有二十天，生活費是原告有需要向伊要，平均每月約五、六萬元，在八
      十五年三月三日係伊因原告亂吃醋，有推了原告一下，使原告受傷等語，已足
      明被告與原告間此類似夫妻之結合關係已有多年，並非僅是一般男女偶爾之暖
      昧關係而已，此稽之被告所自承兩人一月之間行房有二十日，被告並平均每月
      給予原告生活費達五、六萬元之事實足明；另再稽之本件被告自承係伊親筆所
      書立之切結書中，載稱「我一生中就要錦鳳一個人」等語，及前呈被告親筆之
      信函，內載：「我曾向您說過，您是我一生中最愛的老婆：：」等語，亦可明
      見。是雖被告又供稱伊不曾說過一輩子要照顧原告、沒有娶原告做細姨等語，
      否認兩造間曾有類似夫妻之結合關係存在，乃不過為被告負心在遺棄原告後臨
      訟所為之捏詞而已，實不足採信。
（四）又按被告之資力十分豐厚，此稽之其財產資料，未計其存款，單是土地即擁有
      三十三筆、房屋有三棟、亦有賓士車（車號UP-8568，1996年份）一輛足明，
      雖被告辯稱伊之土地已遭銀行查封，亦因連帶保證他人債務現為銀行追索中云
      云，然觀其提出之鈞院八十九年度拍字第一一○六號民事裁定，遭華南銀行予
      以聲請拍賣之土地僅十六筆，而另份鈞院八十九年度促字第一二二六四號支付
      命令所載之債權亦僅二千五百萬元，台灣銀行之通知書所載之債權亦僅二千萬
      元，縱皆屬實，在清理該些債務後，被告仍屬富有資力之人，實無疑問。
四、證據：提出診斷證明書影本八件、切結書影本二件、錄音帶及錄音帶譯文各四件
    、低收入戶證明書、救濟證明、戶籍謄本二件、土地所有權狀影本二件、照片一
    張、土地登記簿謄本影本三件、法院滯納稅款及財務罰款繳款書影本二件、本票
    兼借據影本二件、保證書影本一件、切結書影本一件、收據影本四件、代償還款
    證明書影本一件、錄音帶說明紙片影本一件。
乙、被告方面：
一、聲明：駁回原告之訴。
二、陳述：
（一）原告主張被告於八十一年九月九日及八十三年十二月二十六日簽立切結書願給
      付原告一千萬元及二千萬元，該兩張切結書確為被告所書立交給原告。而就該
      兩張切結書所載「如果有另女人：：願給付：：」以觀，其係附停止條件之法
      律行為，在該停止條件成就時，始生效力，民法第九十九條定有明文，查原告
      所提之錄音譯文，並無錄音時間、地點及對象，且既非電話錄音，原告又不在
      場，如何錄得？其來源顯不純正，依此並不足以証明被告有另女人，故該兩張
      切結書所附停止條件尚未成就，其法律行為不生效力。況且被告為有配偶之人
      （見証物一），依法不得另有其他女人（即妾之意），故該切結書以有別女人
      （即妾）為停止條件之法律行為，顯係違反公共秩序及善良風俗，依民法第七
      十二條規定為無效。故原告依無效之法律行為請求給付，顯無理由。
（二）次查原告係為有配偶之人，其夫為羅銘輝（於八十四年間死亡），而被告亦係
      為有配偶之人，既均為有配偶之人，故兩造間並無類似夫妻之結合關係，是原
      告請求被告給付相當之贍養費，依法無據。何況原告明知被告為有配偶之人，
      而自願與被告同居，則其同居行為既屬違法，法律自無予以保護之必要，亦不
      得依據侵權行為之法律關係，請求損害賠償，故原告之請求，顯無理由。
（三）原告主張未嫁人之前，即受被告追求，而與被告同居等情，均與事實不符。查
      原告於未嫁人之前，原在台中當舞女，後來到高雄旗山酒家上班而與訴外人李
      基峰同居，於六十一年間與羅銘輝結婚，婚後因不願與婆家共住，遂擅自搬回
      娘家居住，棄丈夫於不顧，至六十九年始與被告認識，其認識被告後得知被告
      當時家境不錯，而百般追求被告，致有今日之情況，故原告所述均非實在。至
      於原告提庭之錄音帶，係原告與被告燕好時為原告所偷錄，以便配合切結書於
      日後對被告要索之用，如非原告所偷錄，何以錄音帶均為原告持有中？且被告
      竟然不知，足証其居心不良。
（四）被告之教育程度係國民小學畢業，而原告係高中畢業，系爭兩張切結書係原告
      寫好稿後要求被告照抄；否則即不與被告繼續維持不正常之男女關係，被告為
      與原告繼續維持不正常之男女關係始予照抄，按有配偶之人與他人為婚姻外之
      同居通姦，固屬違反善良風俗；如因之約定以金錢交付與他方配偶，取得他方
      配偶同意其繼續維持不正常關係，則亦屬違背公序良俗（最高法院八十七年度
      台上字第八八六號判決參照），本件被告為與原告維持婚姻外之不正常關係，
      應原告之要求而簽立給付龐大金錢之切結書，依上開最高法院判決亦屬違背公
      序良俗，其法律行為應屬無效，更何況該切結書所附停止條件尚未成就，其法
      律行為亦不生效力。
（五）原告於八十二、四年間共向被告借款三百九十九萬元，迄今尚未返還，而被告
      因教育程度僅國小畢業，平日以養豬維生，由於被告教育程度低，無知為他人
      作連帶保証人，以致所有財產均為債權人（即銀行）查封拍賣，被告將一無所
      有，晚景悽涼，無力再給付原告任何款項，請駁回原告請求。
三、證據：提出戶口名簿影本一件、刑事庭通知書影本一件、存證信函影本二件、戶
    籍謄本一件、支票影本二件、匯款單影本二件、台灣土地銀行催款單影本一件、
    鈞院八十九年度拍字第一一０六號拍賣抵押物民事裁定影本一件、鈞院八十九年
    度促字第一二二六四號支付命令影本一件。
丙、本院依職權向財政部財稅中心、財政部台灣省南區國稅局、財政部台灣省南區國
    稅局台南市分局函查兩造綜合所得稅申報資料；向台南縣稅捐稽徵處新化分處、
    台南市稅捐稽徵處函查兩造財產歸戶資料。
    理      由
一、本件原告起訴主張被告家境富裕，本即有妻室，惟於六十四、五年間卻又在外對
    原告展開熱烈追求，經四、五年之交往後，被告於六十九年間納原告為妾，並為
    彰對原告之愛情不渝，曾於八十一年九月九日親筆書立一份切結書，載明「我一
    生中就要錦鳳一個人，如果有另女人，我願受法律制裁及賠償十多年精神費用壹
    仟萬元」，嗣後為表示其心不變，亦於八十三年十二月二十六日又親筆再書立另
    份切結書，載明「我的心中只有乙○○，如果有別女人，我願意付給十四年來的
    精神費用貳仟萬元」，是被告向原告承諾於伊另有女人時即願付予原告二千萬元
    ，迄至八十五年三月間，被告在外另有其他女人，喜新厭舊，將原告毆打成傷，
    而逐出家門。按兩造間為類似夫妻之結合關係，雙方雖得自由終止，但被告無正
    當理由而終止或因可歸責於被告之事由而終止者，原告因此已陷於生活困難，自
    得請求被告賠償相當之贍養費。爰依切結書之約定及最高法院三十三年上字第四
    四一二號判例，請求被告應給付原告二千萬元，及自起訴狀繕本送達之翌日起至
    清償日止，按年息百分之五計算之利息等情。
二、被告則自承確於八十一年九月九日及八十三年十二月二十六日簽立切結書願給付
    原告一千萬元及二千萬元，惟以切結書係原告寫好稿後要求被告照抄，否則即不
    與被告繼續維持不正常之男女關係，被告為與原告維持婚姻外之不正常關係，應
    原告之要求而簽立給付龐大金錢之切結書，顯屬違背公序良俗，其法律行為應屬
    無效。況原告係為有配偶之人，其夫為羅銘輝，而被告亦係為有配偶之人，既均
    為有配偶之人，故兩造間並無類似夫妻之結合關係，是原告請求被告給付相當之
    贍養費，依法無據。何況原告明知被告為有配偶之人，而自願與被告同居，則其
    同居行為既屬違法，法律自無予以保護之必要，且該兩張切結書所載「如果有另
    女人：：願給付：：」以觀，其係附停止條件之法律行為，原告所提之錄音帶，
    係原告與被告燕好時為原告所偷錄，以便配合切結書於日後對被告要索之用，如
    非原告所偷錄，何以錄音帶均為原告持有中？且被告竟然不知，且其來源不明，
    並不足以証明被告有另女人，故該兩張切結書所附停止條件尚未成就，其法律行
    為不生效力等語，資為抗辯。
三、原告主張兩造均為有配偶之人，被告於八十一年九月九日書立一份切結書，載明
    「我一生中就要錦鳳一個人，如果有另女人，我願受法律制裁及賠償十多年精神
    費用壹仟萬元」，八十三年十二月二十六日再書立一份切結書，載明「我的心中
    只有乙○○，如果有別女人，我願意付給十四年來的精神費用貳仟萬元」之事實
    ，業據原告提出切結書、戶籍謄本為證，且為被告所自認，自堪信原告主張上開
    部分之事實為真正。
四、原告另主張被告自六十九年間起即納原告為妾，進而同居，迄至八十五年間止始
    因被告另有女人，將原告逐出家門而終止上開夫妾關係云云，被告自承自六十九
    年間起迄八十五年間止，長達十六年之時間持續與原告發生姦情，然否認係屬夫
    妾關係，並以前揭情詞置辯。經查：
（一）我國舊時婚姻關係之形式，為一夫多妻制，雖以一夫一妻為其基本形式，但官
      吏或豪富常有納妾情形，至於庶民而娶妾者較少，前清時代，夫妾婚姻之實質
      要件如下：須已達結婚年齡、須為異性、須非禁婚親、須不牴觸身分上之限制
      、又妾不可同時為他人之妻即妾須非重婚，形式要件則法律上未限制其要件。
      日治時期，因日本民法採一夫一妻制，法律上不承認妾之地位，故妾所生之子
      女，猶如一般私生子，須經夫認領後始取得庶子身分，惟在台灣當時之民事習
      慣，仍承認夫妾為準配偶關係，其成立應具備結婚之實質及形式要件，與夫妻
      婚姻同，而與姘居有別，必須依舊慣具備其身分關係所必要之實質要件，至所
      謂「外妾」（秘密另設妾宅住居）者，法律上自難認為其為妾。納妾仍須主婚
      人、媒妁、聘財之授受、立婚書等項，惟儀式方面則無一定之方式，如足以表
      示夫妾關係之合意適法成立即可（見台灣民事習慣調查報告第一０三頁至第一
      ０六頁）。迨台灣於三十四年十月二十五日光復後，現行民法已不容認納妾，
      按有配偶者，不得重婚，民法第九百八十五條第一項定有明文，現行民法採一
      夫一妻主義，因之有配偶者自不許其重婚，重婚為犯罪，此亦為維持一夫一妻
      之制而設。因之，在前清及日治時期，夫妾為法律所承認之之準配偶關係，民
      法親屬編施行前業已成立之夫妾關係，於施行後仍保持其部分之效力，惟在民
      法親屬編施行台灣後，法律上不承認妾為準配偶之身分關係，惟經正妻同意或
      承認之夫妾關係，判例及解釋例則認為可發生類似夫妻之結合關係，妾為家屬
      一員，故稱夫為家長，稱妾為家屬。因之夫妾關係之成立，應與姘居關係區別
      之；從而其要件，應準用關於結婚之規定，即關於實質的要件中之意思要件，
      前大理院七年上字第一八六號判例謂：「須其家長（按指夫而言）有認該女（
      按指妾而言）為自己正妻以外之配偶而列為家屬之意思；而妾之方面，則須有
      入其家長之家，為次於正妻地位之眷屬之合意，始得認該女為其家長法律上之
      妾。若僅男女有曖昧同居之關係，自難認其有家長與妾之名分」。其他結婚年
      齡、近親結婚之禁止、妾不可同時為他人之妻（非重婚）應準用關於結婚要件
      之規定。（參照戴炎輝、載東雄合著中國親屬法第二七九頁）
（二）次按，當事人主張有利於己之事實者，就其事實有舉證之責任，民事訴訟法第
      二百七十七條前段定有明文。民事訴訟如係由原告主張權利者，應先由原告負
      舉證之責，若原告不能舉證，以證實自己主張之事實為真實，則被告就其抗辯
      事實即令不能舉證，或其所舉證據尚有疵累，亦應駁回原告之請求（參照最高
      法院十七年上字第九一七判例）。原告主張被告自六十九年間起納原告為妾，
      進而同居，迄八十五年間始終止夫妾關係，惟為被告所否認，辯稱兩造僅有姘
      居之關係等語，自應由原告就兩造為夫妾關係之事實，善盡舉證責任。原告雖
      提出被告與其兄對話之錄音帶及錄音譯文（見原告八十九年七月十七日陳報狀
      ）、兩造對話之錄音帶及錄音譯文（見原告八十九年八月十四日陳報狀）、照
      片為憑，經查，原告所提出被告與其兄對話之錄音帶及錄音譯文，被告雖承認
      為真正，然被告雖於對話中承認原告為伊之「細姨」，然此僅為一般人就合法
      婚姻關係外之男女間發生私情時，對女方之統稱，尚包括所謂之姘居關係在內
      ，殊難以被告在口頭上稱原告為「細姨」，即認兩造間屬夫妾關係，至於原告
      所提出兩造對話之錄音帶及錄音譯文，經當庭播放錄音帶核對結果，係原告與
      另一名男性友人對話內容，並非兩造對話內容，無從證明兩造間為夫妾關係。
      至於照片，僅為兩造出遊時所攝，亦無法資為證明兩造間是否有夫妾關係之證
      據。況參諸前開說明，所謂「妾」乃屬夫重婚之情形，因之，夫妾關係之成立
      ，在前清及日治時期，須踐行結婚之實質要件與形式要件，至判例及解釋例承
      認現行民法下所謂之妾，仍須準用結婚之要件，且認係家屬之關係，自應得正
      妻之同意與承認。原告無法舉證證明兩造間曾有結婚之合意，或有認原告為正
      妻以外之配偶之家屬，且入被告之家，為次於正妻地位之眷屬之合意，揆諸前
      開判例意旨，原告主張兩造為夫妾關係云云，即不足採。
（三）再查，原告自承其早於六十一年間即與第三人羅銘輝結婚，迄八十二年十月九
      日羅銘輝死亡，其間與羅銘輝均有婚姻關係，且原告與羅銘輝尚育有二子即羅
      宇琮、羅宇偉，且羅銘輝死亡後，原告尚以所領得之保險費、撫金償還羅銘
      輝積欠他人之債務，有原告所提出之法院滯納稅款及財務罰款繳款書、本票兼
      借據、保證書、切結書、收據、代償還款證明書為據。原告既係他人之配偶，
      按諸首開說明，已不得再為任何人之妾，無從取得妾之地位。另據被告所承：
      兩造同居期間都在「台南縣新化鎮知母義七八號」伊的牧場，有蓋小木屋，兩
      造在該處幽會，發生性關係一個月有二十天，但原告不住在該處，該處沒有原
      告的衣物，原告晚上沒有在那裏睡，原告住健康路（按台南市○區○○路一段
      三三三巷三八弄十一號），每天坐公車到該處找伊，：：伊夫妻（指被告與其
      妻王目莉）白天在永大路（按台南縣永康市○○路四號）開店賣金紙，晚上九
      點半就回知母義七八號小木屋，伊約（晚上）七點半去載伊太太，原告都是早
      上約九點多去，中午離開或下午五、六點離開，從沒有被伊太太發現（見本院
      八十九年五月二十二日言詞辯論筆錄），原告對被告上開所陳亦不爭執，則原
      告僅係每月約有二十日前往被告住處與被告發生性關係，並未住居被告住所甚
      明，則原告顯無入居被告之家，而為被告家屬之合意與事實，參諸前開大理院
      七年上字第一八六號判例意旨，無從認原告為被告之妾而有類似夫妻之結合關
      係（家長家屬關係），縱兩造間長達十六年之期間均持續發生性關係，兩造仍
      屬姘居關係而已，自無最高法院三十三年上字第四四一二號判例適用之餘地。
      因之，原告主張伊係被告之妾，兩造間為類似夫妻之結合關係，請求被告給付
      贍養費云云，即不能准許。
五、末按，民法第七十二條所謂法律行為，有背於公共秩序或善良風俗者，乃指法律
    行為有背於國家社會之一般的要求或利益，或社會一般道德觀念之情形而言。而
    法律行為是否違反公序良俗，則應就法律行為之內容，附隨情況，以及當事人之
    動機、目的及其他相關因素綜合判斷之（參照最高法院七十三年台上字第一九三
    ０號判例暨八十三年度台上字第一五三０號判決）。查被告雖分別於八十一年九
    月九日書立切結書，載明「我一生中就要錦鳳一個人，如果有另女人，我願受法
    律制裁及賠償十多年精神費用壹仟萬元」，八十三年十二月二十六日書立切結書
    ，載明「我的心中只有乙○○，如果有別女人，我願意付給十四年來的精神費用
    貳仟萬元」，然查，民法採一夫一妻制度，此為法律所保障，因之有配偶而與人
    通姦者，處一年以下有期徒刑，其相姦者亦同，刑法第二百三十九條定有明文，
    被告係有配偶之人，有戶籍謄本在卷可憑，被告如於婚姻外另與他人發生姦情，
    核屬刑法加以處罰之犯罪行為。兩造原均係有配偶之人，其間長達十六年之姦情
    ，本即有違社會善良風俗，無加以維持保護之必要，被告書立切結書之目的在欲
    維持兩造間之姘居關係，難容於一般道德觀念，且觀之上開切結書之內容，均以
    被告另有其他女人，即再與其他女人有性關係或姘居關係，資為被告應給付原告
    金錢之停止條件，嚴重傷害被告配偶合法所保障之婚姻關係，自屬違背善良風俗
    ，以此違背善良風俗之方法作為約定給付金錢之條件，依法亦屬無效，當事人間
    當不得據此而為請求。因之，原告主張依上開切結書之內容請求被告給付二千萬
    元云云，無從准許。
六、從而，原告依切結書之約定及最高法院三十三年上字第四四一二號判例，請求被
    告應給付原告二千萬元，及自起訴狀繕本送達之翌日即八十九年二月十二日起至
    清償日止，按年息百分之五計算之利息，於法尚有未合，不能准許，應予駁回。
七、本件判決之基礎已臻明確，兩造其餘之攻擊防禦方法及舉證，於判決之結果無影
    響，無一一審究之必要，併此敘明。
據上論結，本件原告之訴為無理由，依民事訴訟法第七十八條，判決如主文。
中      華      民      國    八十九    年      九      月     十四     日
                                  臺灣臺南地方法院民事第三庭
~B法      官  鄭  彩  鳳
右為正本係照原本作成
如對本判決上訴，須於判決送達後廿日內向本院提出上訴狀
中      華      民      國    八十九    年      九      月     十四     日
~B法院書記官  王  冬  荷


司法院資訊處製作；財團法人民間司法改革基金會備份。
